【裁判字號】    95,易,1528
【裁判日期】    951226
【裁判案由】    竊盜
【裁判全文】
臺灣臺南地方法院刑事判決              95年度易字第1528號
公  訴  人  臺灣臺南地方法院檢察署檢察官
被      告  乙○○
            丙○○
上列被告因竊盜案件，經檢察官提起公訴（九十五年度偵字第一
七０四一號），被告於本院準備程序進行中，先就被訴事實為有
罪之陳述，經本院合議庭裁定由受命法官獨任進行簡式審判程序
，判決如下：
    主  文
乙○○、丙○○共同分別犯如附表所示之竊盜罪，均累犯，各處
有期徒刑月，如易科罰金，以新臺幣壹仟元折算壹日。扣案之
鐵製墊圈（含繩子）壹個沒收。均應執行有期徒刑壹年陸月。扣
案之鐵製墊圈（含繩子）壹個沒收。
    事  實
一、乙○○前於民國九十年間，因公共危險等案件，經臺灣高等
    法院臺南分院法院於九十年十月四日，以九十年度交上訴字
    第五二八號判決，判處應執行有期徒刑九月確定，復因偽造
    貨幣案件，經本院於九十一年六月三日，以九十年訴字第一
    五四六號判決，判處有期徒刑一年七月確定，上開二案宣告
    刑經接續執行，於九十三年五月十三日縮短刑期執行完畢；
    丙○○前於九十四年間，因違反毒品危害防制條例罪，經本
    院於九十四年十一月二十四日，以九十四年訴字第一一七九
    號判決，判處有期徒刑六月確定，於九十五年二月十四日易
    科罰金執行完畢。詎渠等二人均不知悔改，復共同基於意圖
    為自己不法所有之犯意聯絡，於附表編號一至八所示之時、
    地，由乙○○以俗稱釣魚之方式，即以繩子綁住鐵製墊圈，
    再於鐵製墊圈上沾粘口香糖，伸入如附表編號一致八所示廟
    宇之捐獻箱內，黏取香客捐獻之香油錢而竊取得逞，丙○○
    則佯裝香客掩人耳目並負責把風，所竊取之贓款則由二人朋
    分花用，嗣渠等二人於附表編號八所示時地行竊得手後，適
    為廟祝戊○○發覺而報警當場查獲，並扣得贓款新臺幣五百
    元（業經警發還戊○○）及上開自製鐵製墊圈（含繩子）一
    個。
二、案經臺南市警察局第四分局報請臺灣臺南地方法院檢察署檢
    察官偵查起訴。
    理  由
一、本案被告乙○○、丙○○二人所犯刑法第三百二十條第一項
    之普通竊盜罪，並非死刑、無期徒刑或最輕本刑有期徒刑三
    年以上之罪，亦非高等法院管轄第一審案件，且於準備程序
    進行中，被告均就被訴事實為有罪之陳述（見本院卷第二十
    至二一頁），經告知被告簡式審判程序之旨，並聽取檢察官
    、被告之意見後，本院合議庭裁定由受命法官進行簡式審判
    程序，是本案之證據調查，依刑事訴訟法第二百七十三條之
    二規定，不受同法第一百五十九條第一項、第一百六十一條
    之二、第一百六十一條之三、第一百六十三條之一及第一百
    六十四條至第一百七十條規定之限制，合先敘明。
二、上開犯罪事實，迭據被告於警詢、偵查及本院審理時坦承不
    諱，核與被害人丁○○、戊○○、甲○○、己○○等人於警
    局之指述情節相符，復有監視錄影器翻拍照片六幀及贓物認
    領保管單一張在卷可稽（見警卷第二三、二五至二七頁），
    且有扣案之鐵製墊圈（含繩子）一個可資佐證，是被告上開
    自白與事實相符，堪以採信。本案事證已臻明確，被告犯行
    均堪認定，自應依法論科。
三、核被告二人所為，均犯刑法第三百二十條第一項之普通竊盜
    罪。被告就上開竊盜犯行，有犯意聯絡及行為分擔，應論以
    刑法第二十八條之共同正犯。又渠等所犯上開各罪間，犯意
    各別，行為互殊，應分論併罰。再被告有如事實欄所述之前
    案科刑及執行紀錄，有卷附臺灣高等法院被告前案紀錄表可
    按，渠等受有期徒刑之執行完畢，五年以內故意再犯有期徒
    刑以上之本案竊盜罪，為累犯，應依刑法第四十七條第一項
    規定加重其刑。爰審酌被告二人正值青壯年，具有完全謀生
    能力，不思正途賺取錢財，竟圖不勞而獲竊取他人財物，且
    於不到一月期間，先後竊盜次數多達八次，漠視法令，嚴重
    侵犯他人之財產權，兼衡被告犯罪後坦承犯行，尚有悔意，
    且被害人被竊取之財物價值尚非鉅額等一切情狀，量處如主
    文所示之刑，並定應執行之刑。至於公訴人雖具體對被告二
    人各求處有期徒刑八月，惟本院審酌上情，認公訴人所求刑
    範圍，尚屬過輕，無法達懲治之效，併此敘明。另扣案之鐵
    製墊圈（含繩子）一個，係被告乙○○所有且供被告二人共
    同犯本案竊盜罪所用之物，業據被告乙○○於警詢時供陳明
    確（見警卷第五頁），爰依刑法第三十八條第一項第二款規
    定宣告收沒。
據上論斷，應依刑事訴訟法第二百七十三條之一第一項、第二百
九十九條第一項前段，刑法第二十八條、第三百二十條第一項、
第四十七條第一項、第四十一條、第五十一條第五款、第三十八
條第一項第二款，刑法施行法第一條之一第一項、第二項前段，
判決如主文。
本案經檢察官劉聰熙到庭執行職務。
中    華    民    國    95    年    12    月    26    日
                  刑事第三庭    法  官  張銘晃
以上正本證明與原本無異。
如不服本判決應於送達後10日後向本院提出上訴狀。
                                書記官  林憶梅
中    華    民    國    95    年    12    月    26    日
┌────────────────────────────────────┐
│附表：                                                                  │
├──┬────┬────┬────┬─────┬────┬───────┤
│編號│犯    罪│犯    罪│被 害 人│竊盜金額額│所犯法條│宣    告    刑│
│    │時    間│地    點│（廟祝）│（新臺幣）│        │              │
├──┼────┼────┼────┼─────┼────┼───────┤
│ １ │95年10月│台南巿安│丁 ○ ○│600元     │刑法第三│有期徒刑月，│
│    │31日19時│平區國勝│        │          │百二十條│如易科罰金，以│
│    │28分許  │路33號（│        │          │第一項  │新臺幣壹仟元折│
│    │        │天后宮）│        │          │        │算壹日。      │
├──┼────┼────┼────┼─────┼────┼───────┤
│ ２ │95年11月│台南巿安│戊 ○ ○│400元     │同上    │同上          │
│    │10日8時2│平區古堡│        │          │        │              │
│    │9分許   │街1號（ │        │          │        │              │
│    │        │妙壽宮）│        │          │        │              │
├──┼────┼────┼────┼─────┼────┼───────┤
│ ３ │95年11月│台南巿安│甲 ○ ○│500元     │同上    │同上          │
│    │19日15時│平路121 │        │          │        │              │
│    │許      │巷1號（ │        │          │        │              │
│    │        │城隍廟）│        │          │        │              │
├──┼────┼────┼────┼─────┼────┼───────┤
│ ４ │95年11月│台南巿安│己 ○ ○│500元     │同上    │同上          │
│    │20日16時│平區國勝│        │          │        │              │
│    │許      │路35巷12│        │          │        │              │
│    │        │號（西龍│        │          │        │              │
│    │        │殿）    │        │          │        │              │
├──┼────┼────┼────┼─────┼────┼───────┤
│ ５ │95年11月│台南巿安│甲 ○ ○│400元     │同上    │同上          │
│    │21日9時 │平區安平│        │          │        │              │
│    │許      │路121巷1│        │          │        │              │
│    │        │號（城隍│        │          │        │              │
│    │        │廟）    │        │          │        │              │
├──┼────┼────┼────┼─────┼────┼───────┤
│ ６ │95年11月│台南巿安│丁 ○ ○│700元     │同上    │同上          │
│    │21日18時│平區國勝│        │          │        │              │
│    │許      │路33號（│        │          │        │              │
│    │        │天后宮）│        │          │        │              │
├──┼────┼────┼────┼─────┼────┼───────┤
│ ７ │95年11月│台南巿安│己 ○ ○│600元     │同上    │同上          │
│    │22日10時│平區國勝│        │          │        │              │
│    │許      │路35巷12│        │          │        │              │
│    │        │號（西龍│        │          │        │              │
│    │        │殿）    │        │          │        │              │
├──┼────┼────┼────┼─────┼────┼───────┤
│ ８ │95年11月│台南巿安│戊 ○ ○│500元     │同上    │同上          │
│    │22日15時│平區古堡│        │          │        │              │
│    │45分許  │街1號（ │        │          │        │              │
│    │        │妙壽宮）│        │          │        │              │
├──┴────┴────┴────┴─────┴────┴───────┤
│定應執行刑：有期徒刑一年六月。                                          │
└────────────────────────────────────┘
附錄本案論罪科刑法條全文：
中華民國刑法第320條
意圖為自己或第三人不法之所有，而竊取他人之動產者，為竊盜
罪，處5年以下有期徒刑、拘役或500元以下罰金。
意圖為自己或第三人不法之利益，而竊佔他人之不動產者，依前
項之規定處斷。
前二項之未遂犯罰之。


司法院資訊處製作；財團法人民間司法改革基金會備份。
